【裁判字號】    93,交易,221
【裁判日期】    970813
【裁判案由】    過失致死等
【裁判全文】
臺灣高雄地方法院刑事判決             93年度交易字第221號
公  訴  人  臺灣高雄地方法院檢察署檢察官
被      告  乙○○
被      告  丙○○
上二人共同
選任辯護人  顏宏斌律師
上列被告因過失致死等案件，經檢察官提起公訴（92年度偵字第
17979、18352、22995 號），本院判決如下：
    主  文
乙○○犯過失致人於死罪，處拘役伍拾日，如易科罰金，以銀元
佰元即新臺幣玖佰元折算壹日。減為拘役貳拾伍日，如易科罰
金，以銀元佰元即新臺幣玖佰元折算壹日。緩刑貳年。
丙○○犯頂替罪，處拘役貳拾日，如易科罰金，以銀元佰元即
新臺幣玖佰元折算壹日。減為拘役拾日，如易科罰金，以銀元
佰元即新臺幣玖佰元折算壹日。緩刑貳年。
    事  實
一、乙○○於民國92年8 月15日晚間11時40分許，駕駛車牌號碼
    VY-6091 號自用小客車搭載其妻丙○○與同事徐志忠，沿高
    雄市○○區○○路之內側快車道由北往南方向行駛，途經該
    區○○路705 號前時，本應注意在當地行車時速不得超過50
    公里之規定，而依當時天候雖屬夜間，惟夜間有照明、路面
    無障礙物且視距良好，並無不能注意之情事，竟疏於注意，
    猶以時速約60公里之速度超速行駛，適有行人戴健宏於飲酒
    後明知在設有劃分島之路段，不得任意穿越道路，竟違規在
    澄清路705 號前處，由東向西擅自穿越快車道，致乙○○見
    狀剎車不及，而以其所駕駛之自小客車前保險桿處撞擊戴健
    宏倒地受傷，然乙○○因未立即停車查看，致將戴健宏拖行
    長達37公尺後，方於路旁停車，使戴健宏因此受有頭部挫傷
    、顱內出血等傷害，經送醫求急救後不治死亡。乙○○之妻
    丙○○則明知乙○○在上揭時地駕車肇事，因慮及乙○○時
    任警察人員之職業及工作，竟意圖使已肇事之犯人乙○○隱
    避，於高雄市政府警察局交通大隊第二分隊員警前往處理時
    ，自稱為本案肇事駕駛人，並於高雄市政府警察局交通大隊
    交通事故處理訪談紀錄表簽名，以此方式頂替乙○○犯罪。
    嗣因乙○○與丙○○兩夫妻良心不安，主動向高雄市政府警
    察局三民第二分局供出上揭車禍肇事及頂替犯行，始知上情
    。
二、案經高雄市政府警察局三民第二分局移送及死者戴健宏之母
    丁○○訴由臺灣高雄地方法院檢察署檢察官偵查起訴。
    理  由
壹、證據能力部分
一、按被告以外之人於審判外之陳述，雖不符刑事訴訟法第159
    條之1 至第159 條之4 之規定，而經當事人於審判程序同意
    作為證據，法院審酌該言詞或書面陳述作成時之情況，認為
    適當者，亦得為證據；當事人、代理人或辯護人於法院調查
    證據時，知有同法第159 條第1 項不得為證據之情形，而未
    於言詞辯論終結前聲明異議者，視為有前項之同意，同法第
    159 條之5 已明揭其旨。本案本院用以認定被告犯罪事實存
    否之被告以外之人於審判外之言詞及書面陳述，雖為傳聞證
    據，然經檢察官及被告2 人於本院審判時，均同意作為證據
    （見本院卷第171 至180 頁），另本院審酌其等陳述作成時
    之情況，均無何不適當之情形，是依上開規定均得作為證據
    ，合先敘明。
貳、認定犯罪事實所憑證據及理由
一、訊據被告乙○○固坦稱有於前開時地駕駛車牌號碼VY-6091
    號自用小客車，撞擊被害人戴健宏後未立即停車，而將戴健
    宏拖行，以致被害人戴健宏傷重不治死亡，其確有過失之事
    實，惟矢口否認其有前開超速行駛之過失致人於死犯行，辯
    稱：其於肇事當時係開車行駛於內側車道，忽然1 個黑影從
    安全島樹旁衝出，高度約為自小客車大燈的高度，其以為係
    撞到某種動物，其之車速僅約40公里左右，並未超速云云。
    經查：
  (一)被告乙○○於92年8 月15日晚間11時40分許，駕駛車牌號碼
    VY-6091 號自用小客車搭載其妻丙○○與同事徐志忠，沿高
    雄市○○區○○路之內側快車道由北往南方向行駛，途經澄
    清路705 號前時，適有被害人戴健宏於飲酒後違規擅自穿越
    快車道，致乙○○見狀剎車不及而撞擊並加以拖行達37公尺
    ，使戴健宏因此受有頭部挫傷、顱內出血等傷害，經送醫求
    急救後不治死亡等情，業據被告乙○○自白在卷（詳高雄市
    政府警察局三民第二分局高市警三貳分三字第0920017894號
    卷〈下稱警一卷〉第11、12頁，92年度偵字第18352 號卷〈
    下稱偵卷〉第6 、31頁，本院卷第29頁、第177 頁背面），
    核與同案被告丙○○及證人徐志忠於92年8 月26日警詢時之
    供述相符（見警一卷第3 、4 、7 、8 頁），復有道路交通
    事故現場圖、道路事故調查報告表(一)(二)附卷可參（詳高雄市
    政府警察局三民第二分局高市警三貳分三字第0920017018號
    卷〈下稱警二卷〉第12至14頁）。又被害人戴健宏於車禍發
    生時因飲酒過量，醫院抽血酒精濃度檢驗值達196.4mg/dl（
    換算呼氣酒精濃度為0.98mg/l），有高雄長庚紀念醫院血液
    酒精濃度檢驗表1 份附卷為憑（見相驗卷第8 頁）；另被害
    人因違規穿越快車道遭撞擊倒地後被拖行，致受有頭部挫傷
    、顱內出血等傷害，而於92年8 月15日晚間11時48分不治死
    亡等情，亦經檢察官督同檢驗員相驗屬實，有勘驗筆錄、相
    驗屍體證明書、鑑定驗斷書、相驗報告書在卷可稽（見相驗
    卷第2 、17至19、27至44頁）。從而，被告乙○○之自白核
    與上開事實相符，洵堪採信。
  (二)查本件車禍事故發生時間為92年8 月15日晚間11時48分許，
    天候晴，屬夏日夜晚，事故地點之道路平直、無障礙物，中
    央分隔島上無路燈照明，位於北往南右側（即道路西側）則
    有路燈及商家店面招牌等所產生之燈光，視距應屬良好，另
    中央分隔島上植栽之矮樹叢高度僅在一般成年男子之腰部，
    約1 公尺左右，植栽間隔約計每4 公尺1 株，有上開道路事
    故調查報告表及事故現場白天照片11張在卷足徵（見警二卷
    第13、14頁，偵卷第8 、9 、119 至122 頁）。再就上開卷
    附道路交通事故現場圖上所註記長1.3 公尺、不明顯之剎痕
    及掉落於附近且分散之2 隻脫鞋以觀（見警二卷第12頁），
    當可斷認該1.3 公尺剎痕起點即係本件車禍最初發生撞擊之
    地點，另比對被告乙○○所駕駛之自小客車車頭之毀損照片
    及被害人右大腿外側撞擊痕跡之相驗照片（見相驗卷第14、
    15頁、警二卷第22頁），亦得推斷本件車禍之最初撞擊點，
    應是由乙○○所駕駛之自小客車車頭左前側保險桿處與被害
    人戴健宏之右大腿外側相撞擊。然在正常情況下，倘若是自
    用小客車以時速30至35公里之速度撞到行進中之成年男子，
    論其高度，應係該行人之小腿位置遭汽車保險桿所撞擊，嗣
    後該行人之小腿將會因此而骨折，且因其重心位置較高之故
    ，其身體將會順勢被拋上汽車引擎蓋及擋風玻璃，惟觀諸被
    害人受傷後之小腿照片及驗斷書所載（見相驗卷第29、38頁
    、警二卷第24頁），被害人之小腿位置並未呈現骨折現象，
    且被告乙○○自承其當時行車時速高於35公里，故應可斷認
    被害人在遭撞擊時並非以正常姿勢行走，而應係以身體向前
    彎曲傾斜之方式行進，方會於其大腿外側部位遭受撞擊，且
    未被拋擲上汽車引擎蓋或擋風玻璃，而係於跌倒後遭汽車拖
    行。另如上所述，事故發生後，抽血檢驗被害人血液中酒精
    濃度值達196.4mg/dl，換算成呼氣酒精濃度為0.98mg/l，此
    等數值已經超過酒後駕車公共危險罪0.55mg/l之認定標準，
    就醫學上所指血液中酒精濃度對行為影響之程度，被害人當
    時之狀態係屬麻痺，走路步伐自會呈現不平穩之情狀，故憑
    此即得確認在本件車禍事故發生前，被害人酒醉程度已欠缺
    辨識力及平衡穩定之能力而不適宜行走於道路，其方會以異
    於正常人之前傾方式行進，並冒然違規穿越快車道致遭撞擊
    。
  (三)按刑法上之過失，固以過失行為與結果之間，於客觀上有因
    果關係存在為必要；然此所謂因果關係，並不以過失行為係
    結果發生之直接原因為限，僅以有相當之因果關係存在，即
    足當之。而行為之於結果，是否具有相當因果關係，應依事
    後之立場，客觀地審查行為當時之具體事實，如認某行為確
    為發生結果之相當條件者，該行為即有原因力；至若某行為
    與行為後所生之條件相結合而始發生結果者，亦應就行為時
    所存在之事實，為客觀之事後審查，如認為有結合之必然性
    者，則該行為仍不失為發生結果之原因，應認具有相當因果
    關係（最高法院90年度台上字第5164號判決意旨參照）。就
    本件車禍案件而言，被告乙○○於案發當時駕車於道路之內
    側車道，係因被害人違規擅自穿越快車道方會加以撞擊成傷
    ，故不論被告乙○○於撞擊被害人當時有無過失情事可言，
    但倘若被告乙○○於撞擊被害人後能及時停車，則被害人當
    不致於被拖行長達37公尺而使得傷害加重甚而致死，從而，
    本件被告乙○○無論有無超速之情，因被害人戴健宏自身之
    過失行為與行為後被告乙○○未能及時停車之過失行為相結
    合，而生本件車禍傷亡結果，故就行為時所存在之事實，為
    客觀之事後審查，顯有結合之必然性者，參照前揭最高法院
    判決意旨，被告乙○○之過失駕駛行為仍不失為發生結果之
    原因，應認具有相當因果關係。況本件車禍經送請中央警察
    大學鑑定，結果雖謂：「(一)戴健宏（B 當事人）飲酒過量（
    醫院抽血檢驗196.4mg/dl）在設有劃分島之路段違規穿越道
    路為肇事原因（道路交通安全規則第134 條第1 項第3 款。
    ）(二)乙○○駕駛VY-6091 自小客車（A 車）無肇事原因。」
    等語（見偵卷第70頁），惟依該份鑑定書第5 頁理由五又載
    稱：「參照事故現場圖紀錄A 車剎車痕起點至停車位置相距
    約37公尺，以及VCD 紀錄顯示A 車肇事時車輛行駛移動情形
    ，A 車撞擊B 當事人後未能及時停車，可能導致在A 車底盤
    下之B 當事人傷害加重。」等語（見偵卷第69、70頁）及中
    央警察大學93年9 月9 日校鑑科字第09300034 41 號函稱：
    「依據卷二第9 頁警繪事故現場圖紀錄北向南內側快車道有
    1.3 公尺剎車痕，而A 車剎車痕起點至停車位置相距約37
    公尺，以及血跡痕有17.9公尺，對照附件之駕駛人看車前緊
    急狀況時反應時間與距離、剎車距離對照表，A 車在剎車痕
    起點已發現B 當事人，並剎車開始作用，若A 車時速為40公
    里，則A 車剎車距離約8.4 公尺即可停車，惟A 車卻僅剎車
    1.3 公尺後未再繼續剎車，且未即時察覺B 當事人遭撞擊倒
    地卡在底盤下又繼續向前行駛37公尺才停車，導致B 當事人
    被繼續拖行17.9公尺，此一駕駛反應行為虞有疏失之處。」
    等語（見偵卷第125 、126 頁），亦足見被告乙○○於駕駛
    中，在發現其撞擊不明物體後，仍未注意停車查看，致該物
    體由其所駕駛之車輛拖行，而生人身傷亡之結果，此雖非本
    件車禍傷亡結果發生之獨立原因，然仍係本件車禍結果發生
    原因力之一，且此疏失與被害人戴健宏因而死亡結果之發生
    ，有相當因果關係存在。準此，被告乙○○此部分過失致人
    於死之犯行，洵堪認定。
  (四)又本件事故經送財團法人成大研究發展基金會（下稱成大研
    發基金會）鑑定結果，鑑定人根據相驗卷第37頁，法醫註記
    死者「肥胖」，同時檢視相驗照片以及死者高度為187 公分
    ，推估死者體重為75至80公斤，因此在現實上難以將死者之
    身體卡在車下並拖曳達37公尺，蓋依比較保守且不會產生剎
    車痕的摩擦係數（阻力係數）0.35至0.40推估自小客車之車
    速，得到撞擊後車速約為57.9至61.9公里，若以相似之推算
    方式計算在速限50公里且不超速而能在37公尺範圍內剎車停
    止，則摩擦係數（阻力係數）為0.26，然因車輛自然減速之
    摩擦係數（阻力係數）即達0.25，從而，事故車輛應無法以
    車速50公里、摩擦係數0.26，在該車底盤下拖曳被害人達37
    公尺，換言之，透過摩擦係數的敏感度分析，認定自小客車
    在撞擊後之車速高過速限50公里，且因超速行駛違反道路交
    通管制的規定，也增加撞擊能量，故認加害人之超速行為與
    被害人之死亡結果間，有相當因果關係存在，有該基金會鑑
    定意見書在卷為憑（見本院卷第140 、141 頁），且與卷附
    鑑定驗斷書所載相符，並有道路事故調查報告表及道路速限
    之照片附卷可稽，是被告乙○○於速限50公里之道路上以時
    速約60公里左右之速度超速行駛，致撞擊被害人後將其拖行
    ，直至距撞擊點37公尺處方停車等情，已足認定。從而，被
    告乙○○雖辯稱其係以時速40公里之速度行駛於上開道路，
    惟此非但與上揭科學數據推算而出之結果不相符合，且倘若
    其係以時速40公里之速度行駛汽車，當發生撞擊後，理應有
    足夠之時間即時將車子剎停，不至於將被害人拖行長達37公
    尺左右之距離，是其所辯此節並不足採。
  (五)復按汽車駕駛人對於防止危險發生之相關交通法令之規定，
    業已遵守，並盡相當之注意義務，以防止危險發生，始可信
    賴他人亦能遵守交通規則並盡同等注意義務，若因此而發生
    交通事故，方得以信賴原則為由免除過失責任，最高法院84
    年臺上字第5360號判例意旨足以參照。至所謂信賴原則，在
    道路交通事故之刑事案件上，係指參與交通行為之一方，遵
    守交通法規秩序，得信賴同時參與交通行為之對方或其他人
    ，亦必會遵守交通法規秩序，不致有違反交通法規秩序之行
    為發生，因此，對於對方或其他人因違反交通法規秩序之行
    為所導致之危險結果，即無注意防免之義務，從而得以免負
    過失責任；惟對於該對方或其他人不致發生違反交通法規秩
    序之行為，若無期待可能性，或行為之一方對於危險結果之
    發生，若稍加注意即能認識並予避免者，仍不能免除其注意
    義務，即無上開原則之適用，最高法86年度臺上字第2462號
    判決意旨亦足參照。申言之，「信賴原則」在交通活動之適
    用，必須符合遵守交通規則及盡必要之注意義務等兩項要件
    始足當之。蓋就本件依前開交通事故之客觀事實而言，足認
    被告乙○○於駕駛中雖未能預見被害人戴健宏會突然自中央
    分隔島處穿越快車道，然因其超速行駛，在發現其撞擊被害
    人後，仍未能注意停車查看，致被害人由其所駕駛之車輛拖
    行，而生人身傷亡之結果，故其因有違反道路交通安全規則
    及所課予注意義務之情事，即核與該等要件尚不符合，自無
    法適用上開「信賴原則」，而免除其過失責任，是高雄市政
    府交通局車輛行車事故鑑定委員會92年10月23日高市車鑑字
    第0920005526號函暨高市鑑字第9210010 號鑑定意見書、高
    雄市政府92年11月28日高市府交三字第0920065460號函、中
    央警察大學93年6 月9 日校鑑科字第0930000639號函暨鑑定
    書，均認為被告乙○○駕駛自小客車無肇事因素等語（見偵
    卷第16、17、21、22、64至72頁），因與本院所認定之責任
    歸屬結果有所歧異，均不予採信。另上開中央警察大學93年
    9 月9 日校鑑科字第0930003441號函認為被害人遭撞擊後係
    被卡在汽車底盤下，且僅被拖行17.9公尺等情，因與本院之
    上開認定結果有所不合，故亦不予採認，併予敘明。
二、訊據被告丙○○對於上揭意圖使其夫乙○○隱避而代為頂替
    車禍肇事犯行之犯罪事實，已迭於警詢、偵查及本院訊問時
    坦認不諱（見警一卷第6 至9 頁，本院卷第28、29、115 、
    177 頁），核與同案被告乙○○、證人徐志忠、黃盛忠所述
    之情節相符（見警一卷第2 至5 、10至14頁，偵卷第6 、31
    、115 頁），並有丙○○自承駕車肇事所製作之交通事故談
    話紀錄表、警詢筆錄、偵訊筆錄各1 份在卷可憑（見警二卷
    第15頁，相驗卷第4 、5 、17、18頁），從而，被告丙○○
    之自白核與事實相合，自可採為論罪科刑之依據。
三、綜上，本件事證已臻明確，被告2 人之犯行，均堪認定。
參、論罪、科刑
一、按行為後法律有變更者，適用行為時之法律；但行為後之法
    律有利於行為人者，適用最有利於行為人之法律，修正後之
    刑法第2 條第1 項定有明文。而修正後刑法業經總統於94年
    2 月2 日公布，於95年7 月1 日施行，茲比較新舊法如下：
  (一)刑法第276 條第1 項過失致死罪及同法第164 條第2 項之頂
    替罪，法定刑分別得併科2000元及500 元以下之罰金，有關
    罰金刑部分，修正前後罰金刑之最高額並無不同，然刑法第
    33條關於罰金數額之規定，由銀元1 元以上，修正為新臺幣
    1000元以上，法律修正及增定之結果，上開2 罪，罰金刑下
    限部分，由「銀元1 元即新臺幣3 元以上」，提高為「新臺
    幣1000元以上」。是新舊法比較結果，以舊法有利於被告。
  (二)被告2 人行為時之刑法第62條前段原規定對於未發覺之罪自
    首而受裁判者減輕其刑，亦即必減輕其刑而無裁量餘地，嗣
    後95年7 月1 日修正施行之新刑法則改為得減輕其刑，非必
    一律減輕其刑，比較結果以舊法對於被告較為有利。
  (三)再者，就罰金刑之減輕，依修正後刑法第67條規定，其最高
    度及最低度同減輕之，與修正前刑法第68條所定僅減輕其最
    高度加以比較，以修正後規定較有利於被告。
  (四)經綜合比較結果，新法雖在罰金刑之減輕部分較有利於被告
    ，然本件並未科處被告2 人罰金刑，則新法對於被告並無較
    有利情形，是依刑法第2 條第1 項前段規定，仍應適用被告
    行為時之舊法。
二、核被告乙○○所為，係犯刑法第276條第1項之過失致死罪；
    被告丙○○係犯同法第164條第2項之頂替罪。又被告乙○○
    及丙○○於肇事後在有偵查犯罪職權之機關或公務員僅知悉
    犯罪事實，尚無法確認犯罪人為何人前，乙○○即主動於92
    年8 月26日向具警員身分之單位主管曾信閔坦承駕車肇事，
    丙○○亦坦承其為乙○○頂替上開肇事責任，2 人並偕同前
    至高雄市政府警察局三民第二分局製作筆錄，表明願接受裁
    判等情，此有警詢筆錄2 份附卷可考（見警一卷第6 至14頁
    ），堪認均合乎自首之要件，依修正前刑法第62條前段規定
    ，均應減輕其刑。又被告丙○○意圖使同案被告乙○○隱避
    而為之頂替，其與被告乙○○係具配偶關係，故應依刑法第
    167 條之規定減輕其刑，並遞減其刑。另按汽車駕駛人在快
    車道依規定駕車行駛，因行人或慢車不依規定，擅自進入快
    車道，而致人受傷或死亡，依法應負刑事責任者，減輕其刑
    ，道路交通管理處罰條例第86條第2 項固定有明文。然所謂
    依規定駕車行駛，係指已遵守汽車行駛之交通法令規定而言
    （最高法院91年度臺非字第41號判決意旨參照），本件被害
    人戴健宏雖不依規定擅自穿越中央分隔島進入快車道，惟被
    告乙○○亦因未依規定速度行駛，且因超速而不慎撞人致死
    ，業經本院認定如上，揆諸上揭實務見解，其自不符合該條
    例減輕其刑之規定，附此敘明。
三、爰審酌被告乙○○駕駛車輛，本應謹慎注意，以維自身及其
    他參與道路交通者之安全，竟因超速行駛及於車禍發生後未
    即時停車而將被害人拖行，過失肇事致被害人於死，固有行
    為失當之處，惟念其僅因一時疏於注意而肇事，惡性非重，
    且於犯後自首及終能坦承部分犯行，態度尚佳，而被害人又
    係於酒醉後意識不清之狀態下擅行穿越快車道方招致此禍，
    顯屬與有過失且肇事責任較重，另衡酌被告乙○○業已與被
    害人家屬達成訴訟上和解（見本院93年度交附第106 號卷第
    9 頁），並已將和解賠償金全數給付完畢等情（見本院卷第
    186 、187 頁）；以及被告丙○○頂替人犯之舉，將使刑罰
    之追訴失去公平正義，妨害司法公正，對犯罪偵查、真實發
    現影響程度甚鉅，本不宜寬貸，惟念及其係因護夫心切始罹
    本罪，犯後復坦承犯行，態度良好等一切情狀，分別量處如
    主文所示之刑。又被告乙○○、丙○○於犯罪時之刑法第41
    條第1 項前段規定：「犯最重本刑為5 年以下有期徒刑以下
    之刑之罪，而受6 個月以下有期徒刑或拘役之宣告，因身體
    、教育、職業、家庭之關係或其他正當事由，執行顯有困難
    者，得以1 元以上3 元以下折算1 日，易科罰金。」，其等
    行為時之易科罰金折算標準，依據修正前罰金罰鍰提高標準
    條例第2 條前段（現已刪除）之規定，就其原定數額提高為
    100 倍折算1 日，則本案被告行為時之易科罰金折算標準，
    應以銀元100 元、200 元、300 元折算1 日，經折算為新臺
    幣後，則應以新臺幣300 元、600 元、900 元折算為1 日。
    惟95 年7月1 日修正公布施行之刑法第41條第1 項前段則規
    定：「犯最重本刑為5 年以下有期徒刑以下之刑之罪，而受
    6 個月以下有期徒刑或拘役之宣告者，得以新臺幣1,000 元
    、2,000 元或3,000 元折算1 日，易科罰金。」，比較修正
    前後之易科罰金折算標準，以95年7 月1 日修正公布施行前
    之規定，較有利於被告，則應依刑法第2 條第1 項前段，適
    用修正前刑法第41條第1 項前段規定，諭知易科罰金之折算
    標準。又查，被告2 人前開犯罪行為後，中華民國九十六年
    罪犯減刑條例業於96年6 月15日經立法院三讀通過，並經總
    統府公布生效，則本件被告2 人犯罪之時點既均在96年4 月
    24日之前，且其所犯之罪核與中華民國九十六年罪犯減刑條
    例第2 條第1 項之規定相符，復無同條例第3 條之除外情事
    存在，自均應依該條例第2 條第1 項第3 款、第7 條之規定
    ，各減其宣告刑二分之一，是依法諭知其宣告刑及減得之刑
    ，並依上開用修正前刑法第41條第1 項前段規定諭知易科罰
    金之折算標準。末查，被告2 人前均未曾因故意犯罪受有期
    徒刑以上刑之宣告，此有臺灣高等法院被告前案紀錄表2份
    在卷可稽，衡酌上情，其等經此偵、審程序及刑之宣告後，
    當知警惕，而信無再犯之虞，本院因認其所受之宣告刑以暫
    不執行為適當，爰均併諭知宣告緩刑2 年，以啟自新。
據上論斷，應依刑事訴訟法第299 條第1 項前段，刑法第2 條第
1 項前段、第276 條第1 項、第164 條、第167 條、第74條第1
項第1 款，修正前刑法第62條前段、第41條第1 項前段，修正前
罰金罰鍰提高標準條例第2 條，刑法施行法第1 條之1 ，中華民
國九十六年罪犯減刑條例第2 條第1 項第3 款、第7 條，判決如
主文。
本案經檢察官甲○○到庭執行職務。
中    華    民    國    97    年    8     月    13    日
                      交通法庭  審判長法  官  洪碩垣
                                      法  官  施介元
                                      法  官  葉文博
以上正本證明與原本無異。
如不服本判決應於收受本判決後10日內向本院提出上訴書狀，並
應敘述具體理由，如未敘述上訴理由者，應於上訴期間屆滿後20
日內補提理由書狀於本院（均須按他造當事人之人數附繕本）「
切勿逕送上級法院」。
中    華    民    國    97    年    8     月    13    日
                                      書記官  李柏親
附錄本件判決論罪科刑法條
中華民國刑法第276 條
（過失致死罪）
因過失致人於死者，處2 年以下有期徒刑、拘役或2 千元以下罰
金。
從事業務之人，因業務上之過失犯前項之罪者，處5 年以下有期
徒刑或拘役，得併科3 千元以下罰金。
中華民國刑法第164 條
（藏匿人犯或使之隱避、頂替罪）
藏匿犯人或依法逮捕拘禁之脫逃人或使之隱避者，處2 年以下有
期徒刑、拘役或5 百元以下罰金。
意圖犯前項之罪而頂替者，亦同。


司法院資訊處製作；財團法人民間司法改革基金會備份。
